臺灣桃園地方法院刑事判決
111年度桃簡字第1803號
聲  請  人  臺灣桃園地方檢察署檢察官
被      告  賴台星



上列被告因侮辱罪案件，經檢察官提起公訴（111年度偵字第231
20號）本院判決如下：
    主  文
賴台星犯公然侮辱罪，處拘役貳拾日，如易科罰金，以新臺幣壹
仟元折算壹日。
    事實及理由
一、本案犯罪事實及證據，均引用檢察官聲請簡易判決處刑書（
    如附件）之記載。理由並說明如下：被告賴台星雖於警詢時
    辯稱其並非針對告訴人吳胤嘉辱罵，「幹你娘」之髒話是其
    口頭禪云云，然觀諸然被告於本案案發當下，係先與告訴人
    發生擺攤糾紛，甚且被告亦自承一度想要回車上拿東西要作
    勢嚇對方等語在卷明確(見偵字卷第9頁)，是依上揭案發過
    程及被告當時之態度整體觀察，其在與告訴人對話過程中稱
    「幹你娘」，顯然非單純自我宣洩之口頭禪，而係因不滿與
    告訴人不願與其等交換擺攤位置，商議不順下，雙方始發生
    口角衝突，故有以上揭「幹你娘」一詞辱罵告訴人，且本案
    發生地點桃園市○○區○○街00號前，屬人潮眾多之南門前之馬
    路，自屬多數人可出入、共見共聞之公開場合，從而被告前
    揭行為自屬於公然侮辱之犯行，被告上開所辯，自不足採。
二、論罪科刑
  ㈠核被告所為，係犯刑法第309條第1項之公然侮辱罪。
  ㈡依最高法院最新之統一見解認：「被告構成累犯之事實及應
    加重其刑之事項，均應由檢察官主張並具體指出證明之方法
    後，經法院踐行調查、辯論程序，方得作為論以累犯及是否
    加重其刑之裁判基礎。」（參見110年度台上大字第5660號
    裁定意旨）。而本件被告是否應論以累犯之刑罰加重規定，
    除有卷附被告前案紀錄表外，卷內並未見有何被告本件具有
    特別惡性及對刑罰反應力薄弱之具體事證，依上裁定意旨，
    對於被告是否應以累犯加重其刑部分，應認本院無從為補充
    性調查，即不能遽行論以累犯而加重其刑，且被告雖有刑之
    執行完畢5年內再犯之前科，然其過往之刑事前案罪質(大多
    為公共危險)究與本案不同，但本院仍得就被告之前科素行
    ，依刑法第57條第5款所定「犯罪行為人之品行」之量刑審
    酌事項而為適切之量刑評價，併予敘明。
  ㈢爰以行為人責任為基礎，審酌被告因與告訴人發生擺攤糾紛
    ，不思尋求理性途徑解決紛爭，卻在聲請簡易判決處刑書所
    示之公開場合以不堪之言語侮辱告訴人，缺乏尊重他人名譽
    ，並考量被告之犯罪動機、目的、手段、情節，咸非可取，
    併審酌本案被告辱罵告訴人之言語，兼衡被告之智識程度、
    家庭經濟狀況、犯罪行為人之品行等一切情狀，量處如主文
    所示之刑暨諭知易科罰金之折算標準。
三、據上論斷，應依刑事訴訟法第449條第1項前段、第3項、第4
    54條第2項，逕以簡易判決處如主文。
四、如不服本判決，應於判決送達後20日內，向本院提出上訴狀
    （應附繕本），上訴於本院合議庭。
本案經檢察官楊挺宏聲請以簡易判決處刑。
中　　華　　民　　國　　111 　年　　11　　月　　27　　日
                  刑事第七庭  法  官  黃弘宇
以上正本證明與原本無異。
如不服本判決，應於判決送達後20日內向本院提出上訴狀（應附
繕本）。
　　　　　　　　　　　　　　　書記官　洪郁筑
中　　華　　民　　國　　111 　年　　11　　月　　29　　日



附錄本案論罪科刑法條：
中華民國刑法第309條
公然侮辱人者，處拘役或9千元以下罰金。
以強暴犯前項之罪者，處1年以下有期徒刑、拘役或1萬5千元以
下罰金。
附件：
臺灣桃園地方檢察署檢察官聲請簡易判決處刑書　
                                    111年度偵字第23120號
　　被　　　告　賴台星　男　51歲（民國00年0月00日生）
　　　　　　　　　　　　住苗栗縣○○鄉○○村00鄰○○○0
　　　　　　　　　　　　號
　　　　　　　　　　　　居桃園市○○區○○街00巷0弄0○0
　　　　　　　　　　　　號5樓
　　　　　　　　　　　　國民身分證統一編號：Z000000000號
上列被告因妨害名譽案件，業經偵查終結，認為宜以簡易判決處
刑，茲將犯罪事實及證據並所犯法條分敘如下：
　　　　　犯罪事實
一、賴台星（所涉恐嚇部分，另為不起訴處分）於民國111年3月
    13日上午6時45分許，與李素英（所涉公然侮辱部分，另為
    不起訴處分）共同在桃園市○○區○○街00號南門市場擺攤時，
    與吳胤嘉因攤位位置發生口角糾紛，賴台星竟基於公然侮辱
    之犯意，於不特定人得共見聞之上址馬路旁，對吳胤嘉辱罵
    稱：「幹你娘」等語，足以貶損吳胤嘉之人格。　　　
二、案經吳胤嘉訴由桃園市政府警察局桃園分局報告偵辦。
　　　 　 證據並所犯法條
一、詢據被告賴台星固承認有於上揭時、地對告訴人吳胤嘉辱罵
    上開言詞之事實，惟矢口否認有何公然侮辱犯行，辯稱：因
    為當天雙方發生口角爭執，伊才講出上開口頭禪，並沒有針
    對告訴人等語。惟查，上開犯罪事實，業據告訴人於警詢中
    指訴綦詳，而證人李素英亦證述被告賴台星確實有為上開話
    語。又上開「幹你娘」之言詞並非屬於理性討論之際所使用
    之語言，亦與任何具體事實無涉，核屬一般市井穢語，客觀
    上足以使受罵者感到難堪與屈辱，且被告在不特定多數人或
    多數人得以共見共聞之上開馬路旁，以上開言語辱罵對方，
    依當時之客觀情境及依一般社會通念，實已貶損彼此之人性
    尊嚴，並使彼此感到難堪與屈辱，堪認被告當時係為發洩不
    滿情緒，逕以該詞辱罵對方，並無何自辯或釐清事實之意，
    難謂係單純之口頭禪，聽聞者亦明顯可感受陳述人情緒激動
    、憤怒，自屬攻擊他人人格之言詞，而非單純口頭禪可相比
    擬，自足以貶損彼此之名譽及尊嚴評價，當無疑義，是被告
    犯嫌堪以認定。
二、核被告所為，係犯刑法第309條第1項公然侮辱罪嫌。
三、依刑事訴訟法第451條第1項聲請逕以簡易判決處刑。
　　此　　致
臺灣桃園地方法院
中　　華　　民　　國　 111　　年　　6 　　月　　21　　日
　　　　　　　　　　　    　　檢  察  官  楊挺宏
本件證明與原本無異
中　　華　　民　　國　 111　　年　　6 　　月　　24　　日
                              書  記  官  范書銘
附記事項：
本件係依刑事訴訟法簡易程序辦理，法院簡易庭得不傳喚被告、
輔佐人、告訴人、告發人等出庭即以簡易判決處刑；被告、被害
人、告訴人等對告訴乃論案件如已達成民事和解而要撤回告訴或
對非告訴乃論案件認有受傳喚到庭陳述意見之必要時，請即另以
書狀向簡易法庭陳述或請求傳訊。
所犯法條：
中華民國刑法第309條第1項
公然侮辱人者，處拘役或 9 千元以下罰金。
以強暴犯前項之罪者，處 1 年以下有期徒刑、拘役或 1 萬 5
千元以下罰金。